【裁判字號】    99,上易,698
【裁判日期】    990603
【裁判案由】    竊盜
【裁判全文】
臺灣高等法院臺中分院刑事判決         99年度上易字第698號
上  訴  人
即  被  告  甲○○
上列上訴人因竊盜案件，不服臺灣臺中地方法院99年度易字第
889號中華民國99年4月28日第一審判決（起訴案號：臺灣臺中
地方法院檢察署99年度偵字第2033號），提起上訴，本院判決如
下：
    主  文
上訴駁回。
    理  由
一、按不服地方法院之第一審判決而上訴者，須提出上訴書狀，
    並應敘述具體理由，刑事訴訟法第三百六十一條第一項定有
    明文，此為上訴必備之程式；而所謂「具體理由」，必係依
    據卷內既有訴訟資料或提出新事證，指摘或表明第一審判決
    有何採證認事、用法或量刑等足以影響判決本旨之不當或違
    法，而構成應予撤銷之具體事由，始克當之（例如：依憑證
    據法則具體指出所採證據何以不具證據能力，或依憑卷證資
    料，明確指出所為證據證明力之判斷如何違背經驗、論理法
    則）；倘僅泛言原判決認定事實錯誤、違背法令、量刑失之
    過重或輕縱，而未依上揭意旨指出具體事由，或形式上雖已
    指出具體事由，然該事由縱使屬實，亦不足以認為原判決有
    何不當或違法者（例如：對不具有調查必要性之證據，法院
    未依聲請調查亦未說明理由，或援用證據不當，但除去該證
    據仍應為同一事實之認定），皆難謂係具體理由，俾與第二
    審上訴制度旨在請求第二審法院撤銷、變更第一審不當或違
    法之判決，以實現個案救濟之立法目的相契合，並節制濫行
    上訴（最高法院97年度台上字第892號刑事判決參照）。次
    原審法院認為上訴不合法律上之程式者，應以裁定駁回之。
    第二審法院認為上訴書狀未敘述理由或上訴有第三百六十二
    條前段之情形者，應以判決駁回之。又分別為刑事訴訟法第
    三百六十二條、第三百六十七所明定。再第三百六十七條之
    判決，得不經言詞辯論為之。同法第三百七十二條亦定有明
    文。
二、本件原判決以被告甲○○前因詐欺案件，經臺灣高等法院以
    95年度上易字第2317號判決判處有期徒刑1年4月確定，且因
    符合減刑要件，再經裁定減刑為有期徒刑8月確定，經入監
    服刑，於民國97年1月2日縮刑期滿執行完畢。詎其意圖為自
    己不法之所有，基於竊盜之犯意，於99年1月5日15時30分許
    前之不詳時間，攜帶客觀上足以威脅人之生命、身體及安全
    ，可供作兇器使用之吊掛鐵具1組，至位在臺中市西屯區大
    石里大石一巷與大鵬路248巷口之「水湳機場空軍二指部」
    旁，踰越圍牆入內後，拿取國有財產局所有、置於該處之銅
    線8條及銅片11片（價值計約新臺幣1200元）而竊取得逞。
    得手後，於同日15時30分許，攀爬圍牆欲離去時，為警當場
    查獲，並扣得上開銅線及銅片等物及吊掛鐵具1組。雖被告
    否認犯罪，惟查證人即查獲之員警廖本成到庭證述屬實，並
    有員警職務報告書、扣押筆錄、扣押物品目錄表各1份及現
    場照片6張等在卷可參，並有被告被告於事跡敗露後，向員
    警坦承本件犯行，且一直以「年紀大找不到工作」「只是進
    去撿一些破銅爛鐵」「快沒飯吃」等理由，希望員警能放其
    一馬之錄影光碟，經原審勘驗屬實，此外並有贓物認領保管
    單1份附卷可稽。足證被告所辯為卸責之詞，不足採信。其
    犯行洵堪認定，因認被告係犯刑法第321條第1項第2款、第3
    款之攜帶兇器、踰越牆垣竊盜罪。被告有如事實欄所載之前
    案紀錄，5年以內故意再犯本件有期徒刑以上之罪，為累犯
    ，應依刑法第47條第1項之規定，加重其刑。審酌被告前已
    有公共危險、詐欺罪之前案紀錄，有前述被告前案紀錄表附
    卷可稽，竟仍不知悔改，攜帶足以作為兇器之器具、攀爬圍
    牆進入「水湳機場空軍二部」，並竊取國有財產局管理之財
    產，惡性非輕，且犯後於偵查中及審理中均否認犯行之態度
    ，及參酌所竊得財物之價值非鉅等一切情狀，量處有期徒刑
    拾月，已詳述所憑之證據及其認定之理由。經形式上觀察，
    核無不合。
三、上訴意旨略稱：證人廖本成之證言不實，原審判決量刑過重
    云云，僅執原詞，泛言原判決認定事實錯誤，及量刑過重，
    而未依上揭意旨指出足以影響判決本旨之不當或違法，而構
    成應予撤銷之具體事由，難謂係具體理由，應認其上訴顯然
    違背法律上之程式，應予駁回，並不經言詞辯論為之。
據上論斷，應依刑事訴訟法第三百六十七條前段、第三百七十二
條，判決如主文。
中    華    民    國    99    年    6     月    3     日
            刑事第四庭    審判長法  官  洪  耀  宗
                                法  官  許  文  碩
                                法  官  蔡 王 金 全
上列正本證明與原本無異。
不得上訴。
                                書記官  金  珍  華
中    華    民    國    99    年    6     月    4     日

司法院資訊處製作；財團法人民間司法改革基金會備份。
